臺灣桃園地方法院刑事判決　　　　　　　94年度訴字第2048號
公　訴　人　臺灣桃園地方法院檢察署檢察官
被　　　告　甲○○
上列被告因毒品危害防制條例案件，經檢察官提起公訴（94年度
毒偵字第4755號），本院改依簡式審判程序審理，爰判決如下：
    主  文
甲○○施用第一級毒品，累犯，處有期徒刑捌月，扣案殘渣袋壹
枚內遺留之第一級毒品海洛因沒收銷燬之，上開裝海洛因之空袋
壹枚、注射針筒壹支均沒收。又施用第二級毒品，累犯，處有期
徒刑參月。應執行有期徒刑拾月，扣案殘渣袋遺留之第一級毒品
海洛因沒收銷燬之，上開裝海洛因之空袋壹枚、注射針筒壹支均
沒收。
    事  實
一、甲○○前因肅清煙毒條例、違反麻醉藥品管理條例案件，分
    別經本院以八十五年度訴字第七十號判決、臺灣高等法院以
    八十五年度上訴字第一六三七號判決、本院八十五年度易字
    第四三五六號判決判處有期徒刑三年二月、有期徒刑七月、
    有期徒刑八月確定，本院就前二案定應執行刑為有期徒刑三
    年八月，與有期徒刑八月合併執行，於民國八十七年十二月
    十七日假釋出監，於假釋期間另犯竊盜罪及持有刀械罪，經
    本院以八十九年度易字第六五九號判決分別判處有期徒刑一
    年十月、三月，定應執行刑為二年，經臺灣高等法院以八十
    九年度上易字第三四四九號判決駁回上訴確定，上開假釋經
    撤銷，再於八十九年七月二十六日入監執行殘刑及有期徒刑
    二年，復於九十二年十一月五日假釋出監，於九十三年二月
    十一日假釋期滿視為執行完畢。又前因施用毒品案件，經強
    制戒治嗣停止戒治付保護管束，於九十年二月十日保護管束
    期滿，視為執行完畢，業經臺灣桃園地方法院檢察署檢察官
    以九十年度戒偵字第三三九號不起訴處分確定。惟其又因施
    用第一級毒品案件，經同署提起公訴，由本院於九十四年七
    月二十二日以九十四年度訴字第一○八四號判決判處有期徒
    刑七月確定。詎仍未戒除毒癮，分別基於施用第一級毒品、
    第二級毒品之犯意，於前開強制戒治執行完畢後五年內之九
    十四年八月十四日上午八時前某時，在桃園縣龍潭鄉之賓館
    內以注射針筒施用第一級毒品海洛因一次，以及於九十四年
    八月十三日上午八時前某時，在桃園縣龍潭鄉之賓館內，以
    非其所有之吸食器施用第二級毒品安非他命一次。嗣為警於
    九十四年八月十五日夜間八時五分許，在桃園縣龍潭鄉○○
    街十二巷巷口查獲，並扣得海洛因殘餘袋（內含量微之海洛
    因）一枚及注射針筒一支等物。
二、案經桃園縣政府警察局平鎮分局報請臺灣桃園地方法院檢察
    署檢察官偵查起訴。
　　理  由
一、本件被告甲○○所犯並非死刑、無期徒刑、最輕本刑為三年
    以上有期徒刑之罪或高等法院管轄第一審案件，而於準備程
    序進行中，被告先就被訴事實為有罪之陳述，經告知簡式審
    判程序之旨，並聽取公訴人、被告之意見後，由本院合議庭
    以裁定由受命法官獨任進行簡式審判程序，核先敘明。
二、訊據被告甲○○於偵查中及本院審理中坦承有於上開時、地
    施用第一級毒品海洛因、施用第二級毒品安非他命之情，而
    被告九十四年八月十五日為警查獲後採尿，經送臺灣尖端先
    進生技醫藥股份有限公司檢驗，結果呈現安非他命類及鴉片
    類陽性反應，有臺灣尖端先進生技醫藥股份有限公司濫用藥
    物檢驗報告一份可稽，而被告為警所扣得含有殘渣之空袋一
    枚，經送法務部調查局鑑定，結果有第一級毒品海洛因成分
    殘留，有法務部調查局調科壹字第○八○○一○○一○號鑑
    定通知書可稽，此外，復有上開裝海洛因之空袋一枚、注射
    針筒一支等物扣案可證，足認被告有於上開時、地施用第一
    級毒品及第二級毒品等情無訛。被告前因施用毒品案件，經
    強制戒治嗣停止戒治付保護管束，於九十年二月十日保護管
    束期滿，視為執行完畢，業經臺灣桃園地方法院檢察署檢察
    官以九十年度戒偵字第三三九號不起訴處分確定。惟其又因
    施用第一級毒品案件，經同署提起公訴，由本院於九十四年
    七月二十二日以九十四年度訴字第一○八四號判決判處有期
    徒刑七月確定，有臺灣高等法院全國前案紀錄表、臺灣桃園
    地方法院檢察署刑案資料查註紀錄表附卷可考，被告於強制
    戒治執行完畢後，五年內再為本件施用第一級毒品、第二級
    毒品犯行明確，應依法論科。
三、核被告甲○○所為，係犯毒品危害防制條例第十條第一項之
    施用第一級毒品罪、第十條第二項施用第二級毒品罪，其持
    有第一級毒品、第二級毒品係為供施用，其持有之低度行為
    ，應為其施用之高度行為所吸收，不另論罪。被告所犯施用
    第一級毒品罪、第二級毒品罪間，其犯意各別，罪名不同，
    應分論併罰之。被告前因肅清煙毒條例、違反麻醉藥品管理
    條例案件，分別經本院以八十五年度訴字第七十號判決、臺
    灣高等法院以八十五年度上訴字第一六三七號判決、本院八
    十五年度易字第四三五六號判決判處有期徒刑三年二月、有
    期徒刑七月、有期徒刑八月確定，本院就前二案定應執行有
    期徒刑三年八月，與有期徒刑八月合併執行，於八十七年十
    二月十七日假釋出監，於假釋期間另犯竊盜罪及持有刀械罪
    ，經本院以八十九年度易字第六五九號判決分別判處有期徒
    刑一年十月、三月，定應執行刑為二年，經臺灣高等法院以
    八十九年度上易字第三四四九號判決駁回上訴確定，上開假
    釋經撤銷，再於八十九年七月二十六日入監執行殘刑及有期
    徒刑二年，復於九十二年十一月五日假釋出監，於九十三年
    二月十一日假釋期滿視為執行完畢，有臺灣高等法院全國前
    案紀錄表、臺灣桃園地方法院檢察署刑案資料查註紀錄表附
    卷可參，被告於有期徒刑執行完畢後五年內再犯本件有期徒
    刑以上之罪，為累犯，應依刑法第四十七條規定加重其刑。
    爰審酌被告施用毒品之動機、目的、手段，犯行所生之危害
    ，已曾因相同犯行經觀察、勒戒、強制戒治之處遇後猶未能
    使其知所省惕，根絕施用毒品惡習，足徵其沾染甚深，惟念
    其坦承犯行之良好犯後態度等一切情狀，而量處如主文所示
    之刑，並定應執行之刑示懲。扣案殘渣袋中含有量微之海洛
    因，為被告所施用之第一級毒品，應依毒品危害防制條例第
    十八條第一項前段沒收銷燬之，而上開裝海洛因之空袋一枚
    、注射針筒一支，為被告所有供施用第一級毒品所用之物，
    業經被告於本院審理中供承明確，故上開物品應依刑法第三
    十八條第一項第二款諭知沒收，而施用安非他命之吸食器非
    被告所有，亦經被告供陳明確，爰不依法宣告沒收，附此敘
    明。
據上論斷，應依刑事訴訟法第二百九十九條第一項前段、第二百
七十三條之一第一項，毒品危害防制條例第十條第一項、第二項
、第十八條第一項前段，刑法第十一條前段、第五十六條，第四
十七條、第五十一條第五款、第三十八條第一項第二款，判決如
主文。
本案經檢察官劉承武到庭執行職務。
中　　華　　民　　國　　94　　年　　11　　月　　16　　日
                        臺灣桃園地方法院刑事第四庭
                                    法  官  蘇昭蓉
以上正本證明與原本無異。
如不服本判決，應於送達後10日內，向本院提出上訴狀。
                                    書記官　韓若玉
中　　華　　民　　國　　94　　年　　11　　月　　16　　日
附錄本案論罪科刑法條全文：
毒品危害防制條例第10條
施用第一級毒品者，處 6 月以上 5 年以下有期徒刑。
施用第二級毒品者，處 3 年以下有期徒刑。
